【裁判字號】    98,易緝,126
【裁判日期】    980630
【裁判案由】    竊盜
【裁判全文】
臺灣板橋地方法院刑事判決            98年度易緝字第126 號
公  訴  人  臺灣板橋地方法院檢察署檢察官
被      告  乙○○
上列被告因竊盜案件，經檢察官提起公訴（97年度偵緝字第1848
號），本院判決如下：
    主  文
乙○○竊盜，累犯，處拘役肆拾伍日，如易科罰金，以新臺幣壹
仟元折算壹日。
    事  實
一、乙○○曾因偽造文書等案件，於民國（下同）95年7 月17日
    ，經臺灣彰化地方法院以95年度訴字第801 號刑事判決判處
    有期徒刑4 月確定，96年1 月19日縮刑期滿執行完畢；又因
    竊盜案件，於96年3 月20日，經臺灣臺北地方法院以96年度
    簡字第820 號刑事簡易判決判處拘役30日，96年4 月18日判
    決確定，刑期起算日期為96年8 月29日，甫於96年9 月28日
    執行完畢出監。詎其猶不知悔悟，竟意圖為自己不法之所有
    ，於97年2 月27日8 時許至丙○○位於臺北縣三重市○○路
    ○ 段88之1 號3 樓之住處，以欲為丙○○之兒子介紹工作為
    由，而趁丙○○不注意之際，徒手竊取曾銀福所有之新臺幣
    （下同）2,500 元得手後離去。嗣丙○○於乙○○離去後，
    發現遭竊，於翌日乙○○再度前往其住處時，詢問乙○○是
    否竊取其物品，乙○○始向丙○○坦承其竊盜之犯行，丙○
    ○遂報警處理，而於上址查獲乙○○。
二、案經丙○○訴由臺北縣政府警察局三重分局移送臺灣板橋地
    方法院檢察署檢察官偵查起訴。
    理  由
一、上開犯罪事實，業據被告乙○○迭於警詢、檢察官偵查及本
    院審理中坦承不諱，核與告訴人曾銀福於警詢、檢察官偵查
    中所指訴被告乙○○竊取其所有之2,500 元之情節相符，是
    被告之自白堪予採信。從而，本案事證已臻明確，被告犯行
    洵堪認定，自應依法論科。
二、核被告乙○○所為，係犯刑法320 條第1 項之普通竊盜罪。
    查被告曾因偽造文書等案件，於95年7 月17日，經臺灣彰化
    地方法院以95年度訴字第801 號刑事判決判處有期徒刑4 月
    確定，96年1 月19日縮刑期滿執行完畢，此有臺灣高等法院
    被告前案紀錄表1 份在卷可稽，其受徒刑之執行完畢後，5
    年以內故意再犯有期徒刑以上本案之罪，應依刑法第47條第
    1 項之規定論以累犯，並依法加重其刑。爰審酌被告前因竊
    盜案件，甫經執行完畢，仍不知悔悟，竟貪圖一己之私利而
    為本案犯行之犯罪動機、目的、手段、所生危害及其品行、
    智識程度、犯罪後坦承犯行，態度尚佳等一切情狀，量處如
    主文所示之刑，並諭知如易科罰金之折算標準，以資懲儆。
三、不另為無罪之諭知部分：
（一）公訴意旨略以：被告乙○○為上開竊盜犯行時，尚有竊取
      告訴人丙○○所有之「都彭」打火機2 個。
（二）按犯罪事實應依證據認定之，無證據不得認定犯罪事實，
      刑事訴訟法第154 條第2 項定有明文。又刑事訴訟上證明
      之資料，無論其為直接或間接證據，均須達於通常一般之
      人均不致有所懷疑，而得確信其為真實之程度，始得據為
      有罪之認定，若其關於被告是否犯罪之證明未能達此程度
      ，而有合理懷疑之存在，致使無從形成有罪之確信，根據
      「罪證有疑，利於被告」之證據法則，即不得遽為不利被
      告之認定（參照最高法院76年台上字第4986號判例）。又
      告訴人之告訴，係以使被告受刑事訴追為目的，是其陳述
      是否與事實相符，仍應調查其他證據以資審認（參照最高
      法院52年台上字第1300號判例）。
（三）公訴人認被告竊取告訴人所有之打火機，無非係以告訴人
      之指訴為其論斷依據。訊據被告堅決否認有竊取打火機之
      犯行，辯稱：伊僅竊取告訴人所有之現金2,500 元等語。
（四）經查：公訴人所指之該部分犯行，僅有告訴人片面指訴，
      此外，並無其他證據足以佐證，而告訴人所述，尚難以排
      除有誇大、渲染之可能性，是自不得執之即遽認被告確有
      竊取前開物品。
（五）從而，公訴人認被告涉犯此部分之罪行，所為之舉證尚未
      達通常一般之人均不致有所懷疑，而得確信其為真實之程
      度；此外，復查無其他積極證據足資證明被告確有被訴之
      該部分犯行，惟此部分若成立犯罪，核與前開論罪科刑之
      犯罪事實有實質上一罪關係，爰不另為無罪之諭知，附此
      敘明。
據上論斷，應依刑事訴訟法第299 條第1 項前段，刑法第320 條
第1 項、第47條第1 項、第41條第1 項前段，刑法施行法第1 條
之1 第1 項、第2 項前段，判決如主文。
本案經檢察官甲○○到庭執行職務。
中    華    民    國    98    年    6     月    30    日
                  刑事第十一庭  法  官  陳鴻清
以上正本證明與原本無異。
如不服本判決，應於判決送達後10日內，向本院提出上訴狀（應
附理由及繕本），上訴臺灣高等法院。
                                書記官  江文彬
中    華    民    國    98    年    6     月    30    日
附錄本案論罪科刑法條全文：
刑法第320 條：
意圖為自己或第三人不法之所有，而竊取他人之動產者，為竊盜
罪，處五年以下有期徒刑、拘役或五百元以下罰金。
意圖為自己或第三人不法之利益，而竊佔他人之不動產者，依前
項之規定處斷。
前二項之未遂犯罰之。


司法院資訊處製作；財團法人民間司法改革基金會備份。
